【裁判字號】    97,審訴,2356
【裁判日期】    970926
【裁判案由】    毒品危害防制條例
【裁判全文】
臺灣高雄地方法院刑事判決            97年度審訴字第2356號
公  訴  人  臺灣高雄地方法院檢察署檢察官
被      告  甲○○
指定辯護人  本院公設辯護人馬碩遠
上列被告因毒品危害防制條例案件，經檢察官提起公訴（起訴案
號：97年度毒偵字第3897號）後，嗣因被告就被訴事實為有罪之
陳述，經合議裁定由受命法官獨任進行簡式審判程序審理，檢察
官聲請改依認罪協商程序而為判決，本院判決如下：
    主  文
甲○○施用第一級毒品，累犯，處有期徒刑捌月，扣案之第一級
毒品海洛因陸包（驗餘合計淨重零點參壹公克）沒收銷燬。
    事  實  及  理  由
一、犯罪事實：甲○○前因施用毒品案件，經本院以本院以91年
    度毒聲字第5518號裁定令入戒治處所施以強制戒治，於民國
    92 年5月6 日強制戒治執行完畢；又於前開強制戒治執行完
    畢釋放後5 年內，復因施用第一、二級毒品案件，經本院以
    94 年 度訴字第3693號分別判處有期徒刑8 月、5 月，定應
    執行有期徒刑1 年，並經臺灣高等法院高雄分院以95年度上
    訴字第567 號判決駁回上訴確定（減刑後定應執行刑6 月）
    。另因竊盜、施用毒品等案件，經本院以95年簡字4355號、
    95年度訴字第4052號分別判處有期徒刑3 月、10月確定（減
    刑後定應執行刑6 月），與上開施用毒品案件接續執行，於
    97年1 月3 日縮短刑期執畢。詎未戒除毒癮，基於施用第一
    級毒品之犯意，於97年4 月19日下午3 時許，在高雄市○鎮
    區○○路600 巷13號住所，施用第一級毒品海洛因1 次。嗣
    於97年4 月19日晚上8 時35分許，在高雄市○鎮區鎮○街65
    巷40號前，因見警後旋丟棄1 包物品，行跡可疑為警攔查，
    當場扣得甲○○丟棄於地上之第一級毒品海洛因1 包（檢驗
    後淨重0.031 公克），並經警採集尿液送驗結果呈嗎啡、可
    待因陽性反應，始悉上情。
二、證據：被告甲○○於警詢及本院審理時之自白、臺灣檢驗科
    技股份有限公司濫用藥物尿液檢驗報告、對照表、高雄市立
    凱旋醫院濫用藥物成品檢驗鑑定書各1 份。
三、上開犯罪事實，業據被告甲○○於本院審理時為有罪之陳述
    ，檢察官與被告於審判外達成協商之合意，而由檢察官聲請
    本院改依協商程序判決。其等之合意內容如下：被告願受科
    刑範圍如主文所載。經核被告所為，係犯毒品危害防制條例
    第10條第1 項之施用第一級毒品罪，上開協商合意內容並無
    刑事訴訟法第455 條之4 第1 項所列之各款情形，本院爰不
    經言詞辯論，於協商合意範圍內為協商判決。
四、附註：
    退併辦部分：97年度毒偵字第4343號併辦意旨以被告於97年
    4 月19日上午11時13分許為警採尿回溯24小時內某時（不含
    警力拘束時間），在不詳處所，將海洛因摻水後以針筒注射
    之方式，施用第一級毒品海洛因。嗣於同年4 月19日上午10
    時許，在高雄縣大社鄉○○路186 號前，為警查獲，並經採
    尿送驗結果呈嗎啡、可待因陽性反應，因認被告該次施用毒
    品犯行與本案起訴案件係同一事實等語。然併辦意旨並未說
    明該部分與本案施用第一級毒品係於同時、地所施用；另參
    諸併辦部分被告係於同日上午11時13分為警採尿（嗎啡
    37240ng/ ml 、可待因9860ng/ml） ；而本案查獲採尿時間
    為同日晚上10時15分（本案偵查卷第12頁），然本案所採尿
    液之嗎啡濃度（嗎啡43000ng/ml、可待因7000ng/ml） 竟較
    11小時前之同日上午11時13分採尿為高，是併辦部分與本案
    部分施用毒品時間是否同一，已有疑義；參以被告於本院審
    理時當庭表示係於同年4 月19日上午查獲後，因毒癮發作，
    始於同日下午3 時許，又施用第一級毒品1 次等語（見本院
    97年度審訴字第2356號97年9 月18日筆錄第2 頁）；是前開
    併辦之施用第一級毒品犯行，顯與本件施用毒品之時間不同
    ，難認屬同一事實，故應退由原偵查檢察官另為適法處理。
五、應適用之法條：刑事訴訟法第455 條之4 第2 項、第455 條
    之8 、第454 條第1 項，毒品危害防制條例第10條第1 項、
    第18條第1 項前段，刑法11條、第47條第1 項。
六、協商判決除有刑事訴訟法第455 條之4 第1 項第1 款於本訊
    問程序終結前，被告撤銷協商合意或檢察官撤回協商聲請者
    ；第2 款被告協商之意思非出於自由意志者；第4 款被告所
    犯之罪非第455 條之2 第1 項所定得以協商判決者；第6 款
    被告有其他較重之裁判上一罪之犯罪事實者；第7 款法院認
    應諭知免刑或免訴、不受理者情形之一，及違反同條第2 項
    「法院應於協商合意範圍內為判決；法院為協商判決所科之
    刑，以宣告緩刑或2 年以下有期徒刑、拘役或罰金為限」之
    規定者外，不得上訴。
六、如有前項得上訴之情形者，得自收受判決送達後10日內，向
    本院提出上訴書狀，上訴於第二審法院。
本案經檢察官乙○○到庭執行職務。
中    華    民    國    97    年    9     月    26    日
                  刑事第七庭  法  官  梁淑美
以上正本證明與原本無異。
中    華    民    國    97    年    9     月    26    日
                              書記官  林豐富
附錄本案論罪科刑依據之法條：
毒品危害防制條例第10條第1 項
施用第一級毒品者，處6月以上5年以下有期徒刑。


司法院資訊處製作；財團法人民間司法改革基金會備份。
